臺灣宜蘭地方法院刑事判決　　　　　　　　　　　　　　　九十一年度訴字第三號
　　公　訴　人　臺灣宜蘭地方法院檢察署檢察官
　　被　　　告　癸○○
　　被　　　告　簡阿花
　（起訴書誤為己○○○
右列被告等因公共危險及竊盜等案件，經檢察官提起公訴（八十九年度偵字第二四八
九、二九七０號及九十年度偵字第七四六、一０五三、一一０一、一一八四、一二四
三號，移送併辦案號九十一年度偵字第一二０、三五號），本院判決如左：
    主  文
癸○○失火燒燬現非供人使用之他人所有住宅，累犯，處有期徒刑參月。又連續竊盜
，累犯，處有期徒刑參年；扣案之鑰匙壹支沒收。應執行有期徒刑參年貳月；扣案之
鑰匙壹支沒收。
簡阿花免訴。
    事  實
一、癸○○曾犯煙毒、違反麻醉藥品管理條例及竊盜等前科，其於民國八十五年間經
    法院判處有期徒刑一年及八月確定，於八十六年八月二十三日執行完畢；又於八
    十七年間，因竊盜案件經法院判處有期徒刑二年一月確定，於八十九年九月十七
    日執行完畢。竟仍不知悔改，復於八十九年九月三日晚間十一時三十分許，在其
    父子○○所有，現僅供癸○○一人使用之宜蘭縣五結鄉○○○路四十九號現非供
    人使用之他人所有住宅內，原應注意吸食香菸時應隨時注意香菸火苗，以免引燃
    易燃物而致生火災公共危險，且依當時情形又非不能注意，竟疏未注意，致其未
    熄之菸蒂引燃棉花，而失火燒燬右揭現非供人使用之他人所有住宅。
二、癸○○另基於意圖為自己不法所有之概括犯意，連續於下列時、地，竊取他人之
    動產多次。
    （一）、於八十九年十月十七日上午十時三十分許，在宜蘭縣宜蘭市○○路七四
    一號藝峰奇木社內，趁負責人甲○○疏於看管之際，竊取該奇木社內之樟木魚雕
    一座，得手後，於同日晚間十時許，在宜蘭縣羅東鎮○○○路、南昌街口為警查
    獲。（八十九年度偵字第二九七０號）
    （二）、於九十年二月八日晚間八時許，在宜蘭縣羅東鎮○○路羅東火車站前，
    趁車號ＵＸＹ─一００號機車車主戊○○疏於看管之際，以自備鑰匙一支竊取該
    部機車，得手後，供己代步使用。嗣於同月九日晚間九時二十分許，因他案通緝
    遭警緝獲後，向警自白右揭事實，並帶警至宜蘭縣羅東鎮○○街二八九巷三十號
    旁空地起出右揭機車一部。（九十年度偵字第七四六號）
    （三）、於九十年三月三日下午二時許（起訴書誤為三月四日七時許），在宜蘭
    縣冬山鄉○○村○○路與清溝路口，趁引擎號碼３Ｇ８２─Ｈ０５４６５號（Ｉ
    Ｓ─二五二七號車牌已經繳銷）自用小貨車主辛○○疏於看管，且鑰匙插於該車
    電門上，乃竊取之，得手後，供己使用。嗣於同月十九下午三時許，癸○○駕該
    車搭載不知情之簡阿花，在宜蘭縣員山鄉○○○路為警查獲。（九十年度偵字第
    一０五三號）
    （四）、於九十年三月二十日晚間十一時許（起訴書誤為二十一日凌晨一時許）
    ，在宜蘭市健康四十五號前，趁車號ＩＵ─六六三０號自小貨車車主庚○○疏於
    看管之際，且車鑰匙插於車上，乃竊取之，得手後供己使用。嗣於同月二十一日
    晚間八時許，在宜蘭市○○路五十二巷口為警查獲。（九十年度偵字第一一０一
    號）
    （五）、於九十年三月十六日凌晨三時許，在宜蘭市○○路三十三之七號前，趁
    屋主乙○○疏於看管之際，竊取該屋門前鐵捲門門柱三支，得手後變賣予不詳之
    流動性收購舊貨商販，得款新台幣（下同）五百元後，花用殆盡。嗣經警於查獲
    右揭（四）之事實時，經癸○○向警自白而查獲。（九十年度偵字第一一八四號
    ）
    （六）、於九十年十二月十一日下午一時許，在宜蘭市○○路○段八十三號前，
    趁丑○○所使用之ＩＴ─九三四五號小貨車（登記所有人為人得膠業有限公司）
    無人看管之際，乃予以竊取之，得手後供己代步使用。嗣經警於九十年十二月十
    八日上午五時三十分許，在宜蘭市○○路○段五十九巷二弄七號前查獲。（九十
    一年度偵字第三十五號）
    （七）、於九十年十二月十六日上午十時許，在宜蘭市民生醫院旁，竊取林美雲
     所有之車號ＲＥＩ─七七六號輕機車一部，得手後供己騎用。嗣於九十年十二
     月十八日上午五時三十分許經警查獲。（九十一年度偵字第三十五號）
    （八）、於九十年十二月三十一日下午二時許，在宜蘭市○○路金六結營區附近
    ，以其所有之鑰匙一支，竊取丁○○所有之車號ＲＣＺ─八八三號機車一部，得
    手後供己騎用。嗣於九十一年一月三日上午十一時五十分許，經警在宜蘭縣五結
    鄉○○路一二三號一樓前道路查獲，並扣得右揭鑰匙一支。（九十一年度偵字第
    一二０號）
三、案經宜蘭縣警察局羅東分局報請台灣宜蘭地方法院檢察署檢察官偵查起訴。
    理  由
壹、被告癸○○部分：
一、訊據被告癸○○對於右揭時地失火燒燬現非供人使用之他人所有住宅及連續竊盜
    之事實，均坦承不諱，核與證人子○○、甲○○、戊○○、辛○○、庚○○、乙
    ○○、被害人林美雲之子丙○○、丑○○、丁○○分別於警訊時證述之情節相符
    ，並有贓物認領保管單七紙及車輛竊盜、車牌失竊資料個別查詢報表─查詢認可
    資料四紙附卷與扣案之鑰匙一支可資佐證；另被告癸○○失火燒燬現非供人使用
    之他人所有住宅部分，並有現場照片二十幀及宜蘭縣消防局火災原因調查報告書
    附卷足憑。被告癸○○之自白顯與事實相符。事證明確，被告癸○○犯行應均堪
    予認定。
二、按刑法第一百七十三第一項之放火罪，係以放火燒燬之住宅或建築物等現既供人
    使用或有人所在，依通常情形往往因放火結果遭受意外之危害，為保護公共安全
    起見，特為加重處刑之規定。故該條項所稱之人，當然係指放火人犯以外之人而
    言，如果前項住宅或建築物，即為放火人犯自行使用或衹有該犯在內，則其使用
    或所在之人，已明知放火行為並不致遭受何種意外危害，自不能適用該條項處斷
    。（最高法院二十八年上字第三二一八號判例意旨參照）本件被告癸○○失火所
    燒燬之建物，係其父子○○所有，現僅供被告癸○○一人居住使用，業據證人子
    ○○於偵查中證述明確，且為被告癸○○所自承，參照前揭判例意旨，應認被告
    癸○○所失火燒燬之客體非屬現供人使用之住宅，而應屬現非供人使用之他人所
    有住宅。查被告癸○○對於其吸食香菸時，應隨時注意香菸火苗，以免引燃易燃
    物而致生火災公共危險，且依當時情形又非不能注意，竟疏未注意，致其未熄之
    菸蒂引燃棉花，而失火燒燬右揭現非供人使用之他人所有住宅，其行為顯有過失
    ，其過失之行為與失火燒燬現非供人使用之他人所有住宅之結果，有相當因果關
    係，核其此部分所為，係犯刑法第一百七十四條第三項之失火燒燬現非供人使用
    之他人所有住宅罪。另被告右揭事實二意圖為自己不法之所有，而竊取他人之動
    產部分，核其所為均係犯刑法第三百二十條第一項之竊盜罪，其先後多次竊盜犯
    行，時間緊接，犯罪構成要件相同，顯係基於概括之犯意反覆為之，應依連續犯
    之規定論以一罪，並加重其刑。查被告癸○○曾犯煙毒、違反麻醉藥品管理條例
    及竊盜等前科，其於民國八十五年間經法院判處有期徒刑一年及八月確定，於八
    十六年八月二十三日執行完畢；又八十七年間，因竊盜案件經法院判處有期徒刑
    二年一月確定，於八十九年九月十七日執行完畢（八十九年五月二十五日假釋出
    獄，同年九月十七日假釋期滿），有其台灣高等法院檢察署刑案記錄簡覆表附卷
    足憑，其於五年內再犯有期徒刑以上之右開二罪名，均為累犯，應依累犯之規定
    加重其刑（連續竊盜部分遞加重其刑）。被告癸○○所犯右開二罪名，犯意各別
    ，罪名互異，應予分論併罰。爰審酌被告癸○○之品行、失火燒燬現非供人使用
    之他人住宅之過失程度及其連續竊取他人動產之犯罪動機、目的、手段，對公共
    安全及被害人所生之危害，及其犯罪後坦承犯行，態度良好等一切情狀，分別量
    處如主文所示之刑，並定其應執行之刑，以示懲儆。扣案之鑰匙一支，係被告所
    有且為供犯罪所用之物，業據被告供明在卷，應依法併予宣告沒收。至另被告癸
    ○○所犯右揭犯罪事實二、（二）部分用以行竊之鑰匙一支，被告癸○○雖供稱
    為其所有，惟業經被告供稱以丟棄滅失，爰不併予宣告沒收，併予敘明。又公訴
    人就右揭事實二、（四）部分，雖認被告係與被告簡阿花基於共同之犯意為之，
    然查被告癸○○於本院審理中堅稱係其獨自一人竊取，當時被告簡阿花並不在場
    ，係其竊得該自小貨車後，始與被告簡阿花在一起，核與被告簡阿花所供等情相
    符，是尚不得僅憑被告簡阿花於警訊供述其在場云云，遽認被告癸○○此部分係
    與被告簡阿花共犯，亦予敘明。
三、起訴書就右揭事實雖未論列二、（六）（七）（八）部分，惟查上開部分與起訴
    書已論列被告竊盜之事實部分，有連續犯裁判上一罪之關係，為起訴效力所及，
    本院自得併予審究之，附此敘明。
貳、被告簡阿花部分：
一、公訴意旨略以：被告簡阿花意圖為己不法之所有，並基於概括之犯意於：（一）
    、右揭事實二、（四）所述之時地，與被告癸○○共同竊取車號ＩＵ─六六三０
    號自小貨車一部。（二）、於九十年三月二十一日下午二時許，在宜蘭市○○路
    復國巷一一六之一號，趁屋主魯陳春蘭疏於看管，竊取壬○○○所有內有舊式五
    元硬幣十枚、開國紀念幣一圓一枚、瑪瑙項鍊二條、花色洋裝一套之手提包一個
    。（三）、於九十年四月七日間六時許，在宜蘭縣員山鄉○○路便橋上，竊取林
    原再所有之車號ＰＰＦ─五六七號機車一部。因認被告簡阿花涉犯刑法第三百二
    十條第一項之竊盜罪嫌。
二、按案件曾經判決確定者，應諭知免訴之判決。刑事訴訟法第三百零二條第一款定
    有明文。而該「案件」，係指同一案件，包含實質上一罪或裁判上一罪（如刑法
    第五十五條及第五十六條之犯罪）。連續犯係裁判上一罪，其一部分犯罪事實，
    曾經判決確定，其效力當然及於，檢察官復將其他部分重行起訴，亦應諭知免訴
    之判決。（最高法院四十九年台非字第二十號判例意旨參照）
三、經查，被告簡阿花前曾於九十年一月二十四日十八時五十分許，在宜蘭縣羅東鎮
    ○○街二六一巷，竊取被害人曾芳長所有之車號ＧＷＣ─六六五號機車一部，經
    台灣宜蘭地方法院檢察署檢察官於九十年三月十九日以九十年度偵字第四０二號
    向本院羅東簡易庭聲請簡易判決處刑，並經本院羅東簡易庭於九十年四月三十日
    以九十年度羅簡字第七七號判處拘役二十日，如易科罰金以三百元折算一日，於
    同年六月八日確定，有該案聲請簡易判決書及本院簡易判決書附卷足參。而查本
   件公訴人起訴被告簡阿花之右揭竊盜犯行，其行為時間均在前開本院簡易判決之
    前，且考其所犯罪名與本院上開簡易判決之罪名及構成要件均屬相同，且犯罪時
    間緊接，顯係基於概括之犯意反覆為之，應屬連續犯之裁判上一罪。從而徵之右
    揭說明，本件公訴人就被告簡阿花為確定判決既判力效力所及之右揭犯行，再行
    提起公訴，自應諭知免訴之判決。
據上論斷，應依刑事訴訟法第二百九十九條第一項前段、第三百零二條第一款，刑法
第一百七十四條第三項、第三百二十條第一項、第五十六條、第五十一條第五款、第
四十七條、第三十八條第一項第二款，罰金罰鍰提高標準條例第一條前段，判決如主
文。
中      華      民      國    九十一    年    一     月     三十一      日
                                       臺灣宜蘭地方法院刑事第二庭
                                               法  官  黃  永  勝
右正本證明與原本無異。
如不服本判決，應於判決送達後十日內向本院提出上訴狀( 應附繕本 )，上訴於臺灣
高等法院。
                                               書記官  莊  文  東
中      華      民      國    九十一    年    二     月一        日
刑法第一百七十四條第三項
 (放火失火燒燬非現住建築物及交通工具罪)
失火燒燬第一項之物者，處六月以下有期徒刑、拘禁或三百元以下罰金。
刑法第三百二十條第一項
 (普通竊盜罪、竊佔罪)
意圖為自己或第三人不法之所有，而竊取他人之動產者，為竊盜罪，處五年以下有期
徒刑、拘役或五百元以下罰金。
